【裁判字號】    97,交聲,119
【裁判日期】    970930
【裁判案由】    交管條例聲異
【裁判全文】
臺灣板橋地方法院交通事件裁定         97年度交聲字第119號
原處分機關  交通部公路總局臺北區監理所
異  議  人
即受處分人  甲○○
上列異議人因違反道路交通管理處罰條例事件，對於原處分機關
於民國96年12月17日所為之北監自裁字第裁00-000000000號裁決
不服，聲明異議，本院裁定如下：
    主  文
異議駁回。
    理  由
一、異議意旨略以：異議人甲○○因所有車牌號碼5G－6980號自
    用小客車，未於民國96年4 月19日參加定期檢驗，經舉發有
    「不依限期參加定期檢驗」之違規，而遭處罰鍰新臺幣1,40
    0 元，並註銷牌照在案。惟裁決書所載違規時間，既為96年
    7 月11日，距離96年4 月19日，並未超過6 個月，逕予註銷
    牌照，與法不合；異議人為極重度重器障者，請體恤異議人
    種種不便，給予重新驗車機會。為此對原裁決聲明異議，請
    求撤銷原處分。
二、按領有牌照之汽車，其出廠年份，自用小客車未滿5 年者免
    予定期檢驗，5 年以上未滿10年者，每年至少檢驗1 次，10
    年以上者每年至少檢驗2 次；汽車不依限期參加定期檢驗或
    臨時檢驗者，處汽車所有人新臺幣900 元以上1,800 元以下
    罰鍰；逾期1 個月以上者並吊扣其牌照，至檢驗合格後發還
    ，逾期6 個月以上者，註銷其牌照，道路交通安全規則第44
    條第1 項前段、道路交通管理處罰條例第17條第1 項定有明
    文。
三、經查，異議人對其所有車牌號碼5G－6980號自用小客車，未
    依道路交通安全規則第44條第1 項前段規定，於96年4 月19
    日參加定期檢驗之事實，並不爭執，且有該車車籍資料（出
    廠年月為87年1 月）1 份在卷可稽，自屬真實。原處分機關
    於96年12月17日為本件裁決時，既已逾前揭定期檢驗日期6
    個月，依據道路交通管理處罰條例第17條第1 項規定及逾期
    長短之違規情節，裁處異議人罰鍰新臺幣1,400 元，並註銷
    牌照，與法無違。異議人雖指摘裁決書所載違規日期為96年
    7 月11日，惟此乃因原處分機關同時為舉發機關之交通部公
    路總局臺北區監理所舉發本件違規之時間為96年7 月12日，
    僅得將違規日期計算至前一日所致，非謂異議人之違規時間
    止至該日。蓋「不依限期參加定期檢驗」之違規行為具有繼
    續性，自異議人未依限於96年4 月19日參加定期檢驗時起，
    即一直處於違規狀態，迄車輛完成定期檢驗後始結束（交通
    部95年9 月4 日交路字第0950048905號函示意見參照），如
    未完成定期檢驗或有車主辦理停駛、報廢等情形，違規時間
    無從確定。是異議人就有無逾期6 個月之計算方式，容有誤
    會。實則，舉發機關於舉發時，為因應此類違規具有繼續狀
    態及違規終結日不明確之特性，於舉發通知單已載明：「本
    單須至應到案處所接受裁處，不得郵繳，逾期不到案者，逕
    行裁決之，請於應到案日期前攜帶該車行照、強制汽車責任
    險保險證等，同時將車輛駛至應到案處所辦理檢驗。」等不
    同於一般違規可自行向指定之處所依裁罰基準繳納罰鍰之注
    意事項，以達責令檢驗，維護行車安全之目的；而原處分機
    關於裁決時，亦將道路交通管理處罰條例第66條前段：「汽
    車牌照，經吊銷或註銷者，非經公路主管機關檢驗合格，不
    得再行請領。」規定，記載在裁決書上，告知汽車牌照倘經
    註銷，再行請領之方式。異議人未詳閱注意事項致遭本件裁
    罰後，以前揭理由請求給予重新驗車機會，並無理由，應予
    駁回。至原處分機關移送書另記載異議人聲明異議已逾期云
    云，當是漏未衡酌在途期間期間，致有誤算，此尚不影響本
    院上開認定，附此敘明。
四、依道路交通管理處罰條例第87條第2 項、道路交通案件處理
    辦法第19條，裁定如主文。
中    華    民    國    97    年    9     月    30    日
                  交通法庭    法  官  許炎灶
上列正本證明與原本無異。
如不服本裁定，應於裁定送達後5日內向本院提出抗告狀。
                              書記官  屠衛民
中    華    民    國    97    年    9     月    30    日


司法院資訊處製作；財團法人民間司法改革基金會備份。
